臺灣臺中地方法院刑事判決　　　　　　　　　　　　九十一年度易字第一八八八號
　　公　訴　人　台灣台中地方法院檢察署檢察官
　　被　　　告　甲○○
右列被告因毒品危害防制條例案件，經檢察官聲請簡易判決處刑（九十一年度偵字第
八五三四），本院台中簡易庭認不得以簡易判決處刑，改依通常程序審理，本院判決
如左：
    主  文
甲○○持有第二級毒品，處有期徒刑參月，如易科罰金，以參佰元折算壹日。
扣案之第二級毒品安非他命一瓶（原淨重０‧一三公克，毛重一‧八九公克，驗餘淨
重０‧一０公克）沒收銷燬之。
    事  實
一、甲○○為前陸軍五八砲指部六二七群砲六營義務役士兵（已於民國九十年十一月
    三日退伍），明知安非他命係毒品危害防制條例管制之第二級毒品，不得非法持
    有，竟於八十九年十一月五日上午，利用公出機會，在不詳地點，向不詳姓名者
    取得安非他命一瓶（原淨重０‧一三公克，毛重一‧八九公克，驗餘淨重０‧一
    ０公克），而非法持有。並於當日下午三時三十分許，攜回其服役之陸軍五八砲
    指部六二七群砲六營營區寢室內，適該部隊值星官蔡永智進入寢室，甲○○一時
    情急，即將該瓶安非他命塞入同在寢室之士兵賴俞伸右褲袋內（賴俞伸涉嫌持有
    第二級毒品部分業經台灣高等法院台中分院判決無罪確定），為蔡永智查覺有異
    ，始在賴俞伸右褲袋內查獲該瓶安非他命。
二、案經台灣台中地方法院檢察署檢察官簽分偵查聲請簡易判決處刑。
    理  由
一、按犯罪在任職服役中，發覺在離職離役者，由法院審判，軍事審判法第五條第二
    項定有明文。本件被告雖在其服役期間之八十九年十一月五日，非法持有第二級
    毒品安非他命，但迨於被告退伍後之九十一年四月二十五日（被告於九十年十一
    月三日退伍，台中憲兵隊於八十九年十一月二十四日僅移送賴俞伸涉嫌毒品危害
    防制條例部分），始由台灣台中地方法院檢察署檢察官簽分偵查聲請簡易判決處
    刑，其發覺既在離役後，本院自有審判權，合先敘明。
二、訊據被告甲○○否認持有第二級毒品犯行，辯稱伊於八十九年十一月五日上午奉
    命外出購買汽車材料，下午回部隊並未攜帶安非他命，伊不知賴俞伸褲袋內之安
    非他命一包何人所有云云。惟查扣案之安非他命一瓶，係被告於前開時地塞入賴
    俞伸右褲袋等情，業據證人賴俞伸於其涉嫌毒品危害防制條例案件調查、偵查及
    本院審理中供明，另證人蔡永智於該案件本院審理時亦證稱當天伊派被告外出購
    買車子零件，因差單到下午二點，但一直未見被告回來，所以伊即至寢室查看，
    第一次去寢室沒人，第二次約隔半小時再去，即見被告及賴俞伸在裡面，不記得
    當場有無其他人，伊當時只有搜賴俞伸，在賴俞伸口袋內找到安非他命，之後伊
    找被告及賴俞伸至伊寢室，問安非他命何來，伊先問賴俞伸，賴俞伸告訴伊東西
    是被告的，當時被告也有承認東西是他拿給賴俞伸等語，證人林志平則證稱當天
    伊等在操場操課，見被告出外洽公回來，賴俞伸告訴伊要請伊喝飲料，所以才與
    賴俞伸回寢室，回到寢室後，因伊站在賴俞伸身後五、六步，中間還隔著內務櫃
    ，當時伊正開門要進寢室，就聽到被告說東西要寄放賴俞伸那裡，伊聽到這句話
    後走到轉角，看到被告的手從賴俞伸口袋裡伸出來，接著蔡永智就走進來查到這
    件事情等語，有台灣台中地方法院檢察署九十年度毒偵字第六二九號及本院九十
    年度易字第一一一０號賴俞伸毒品危害防制條例案卷足憑，顯見該扣案之安非他
    命一瓶應係被告於八十九年十一月五日上午，利用公出機會，在不詳地點，向不
    詳姓名者取得後，再於當日下午三時三十分許，攜回其服役之陸軍五八砲指部六
    二七群砲六營營區寢室，被告所辯無非飾卸之詞，不足採信。此外並有第二級毒
    品安非他命一瓶（原淨重０‧一三公克，毛重一‧八九公克，其中０‧０三公克
    已供鑑用罄，驗餘淨重一‧一０公克，見卷附內政部警政署刑事警察局九十年三
    月一日刑鑑字第二五三三九號鑑驗通知書）扣案可稽，事證明確，被告犯行已堪
    認定。
二、核被告所為，係犯毒品危害防制條例第十一條第二項之持有第二級毒品罪。爰審
    酌被告之品行、犯罪動機、目的、手段、所生危害及犯罪後態度等一切情狀，處
    以如主文所示之刑，並諭知易科罰金之折算標準。扣案之安非他命一瓶（原淨重
    ０‧一三公克，毛重一‧八九公克，驗餘淨重一‧一０公克），應依毒品危害防
    制條例第十八條第一項前段宣告沒收銷燬之，至於其中淨重０‧０三公克部分，
    已供驗用罄，即無庸再予諭知沒收銷燬。
據上論斷，應依刑事訴訟法第四百五十二條、第二百九十九條第一項前段，毒品危害
防制條例第十一條第二項、第十八條第一項前段，刑法第十一條前段、第四十一條第
一項前段，罰金罰鍰提高標準條例第二條，判決如主文。
中      華      民      國      九十一      年    九    月    二十六    日
                                        法  官  鍾  堯  航
右正本證明與原本無異。
如不服本判決，應於送達後十日內向本院提出上訴狀（須附繕本），上訴於台灣高等
法院台中分院。
                                        書記官
中      華      民      國      九十一      年    九    月    二十六    日
附錄本案論罪科刑法條全文
毒品危害防制條例第十一條第二項：
持有第二級毒品者，處二年以下有期徒刑、拘役或新台幣三萬元以下罰金。
